【裁判字號】    98,訴,889
【裁判日期】    980717
【裁判案由】    違反槍砲彈藥刀械管制條例
【裁判全文】
臺灣彰化地方法院刑事判決  98年度訴字第889號
公  訴  人  臺灣彰化地方法院檢察署檢察官
被      告  丁○○
選任辯護人  陳芝荃律師
上列被告因違反槍砲彈藥刀械管制條例等案件，經檢察官提起公
訴（97年度偵字第10579號），本院判決如下：
    主  文
丁○○未經許可，持有可發射子彈具有殺傷力之槍枝，處有期徒
刑參年陸月，併科罰金新臺幣陸萬元，罰金如易服勞役，以新臺
幣壹仟元折算壹日，未扣案之槍枝乙把沒收；又以加害生命、身
體之事，恐嚇他人致生危害於安全，處有期徒刑伍月。有期徒刑
部分，應執行有期徒刑參年捌月。
    事  實
一、丁○○（綽號阿富、大富仔」）明知可發射子彈具有殺傷力
    之各式手槍及具有殺傷力之子彈係屬槍砲彈藥刀械管制條例
    第4條第1項第1、2款所列管槍枝、彈藥，非經中央主管機關
    許可不得持有，於民國97年2月2日20時許，與友人李健龍（
    另涉槍砲彈藥刀械管制條例案件，本院另案審理中）、李水
    秋（綽號「泥鰍」，已死亡）、林偉立，在位於彰化縣和美
    鎮○○路210巷6號乙○○經營之「隨緣小吃部」包廂內，因
    丁○○不滿該店服務人員態度而大聲喧嚷，待「隨緣小吃部
    」之負責人乙○○進入該包廂並安撫丁○○時，丁○○明知
    李水秋攜帶可發射子彈具有殺傷力之槍枝（未扣案）至該小
    吃部包廂內，竟未經許可，基於持有可發射子彈且具有殺傷
    力之槍枝、彈藥之犯意，即自李水秋口袋內取出上開槍枝而
    無故持有之，隨即另基於恐嚇他人危害安全之犯意，當眾朝
    該包廂內天花板射擊數發子彈（未扣得彈殼），以此威嚇該
    店負責人乙○○及該店其他服務人員，致生危害於渠等人身
    及財產之安全，乙○○唯恐報警影響該店營運而遲未報警處
    理。俟因李健龍與丁○○、林偉立，於同年月17日凌晨3時
    許，一同至彰化市○○路「馬場大亨」酒店喝酒，席間，丁
    ○○另與該酒店人員發生口角後，其等三人隨後均遭該酒店
    圍事人員即林宗岳（綽號「顆粒」，另由檢察官偵查中）及
    其他姓名年籍均不詳之成年男子毆打成傷，李健龍為此心有
    不甘而另持槍枝至上開圍事者所圍事之彰化市○○路「金大
    都酒店」開槍示威，嗣為警查獲李健龍涉嫌前揭持槍犯行，
    並由李健龍供出丁○○上開持槍射擊之事，方查悉上情。
二、案經台灣彰化地方法院檢察署檢察官自動簽分偵查起訴。
    理  由
壹、證據能力部分：
一、按被告以外之人於審判外之言詞或書面陳述，除法律有規定
    者外，不得為證據；被告以外之人於偵訊中向檢察官所為之
    陳述，除顯有不可信之情況者外，得為證據，刑事訴訟法第
    159條第1項、第159條之1第2項分別定有明文。而所謂不可
    信情況之認定，法院應審酌被告以外之人於陳述時之外在環
    境及情況，例如：陳述時之心理狀況、有無受到外力干擾等
    ，以為判斷之依據，故係決定陳述有無證據能力，而非決定
    陳述內容之證明力。是被告以外之人如於偵查時已具結而為
    證述，除反對該項供述得具有證據能力之一方，已釋明「顯
    有不可信之情況」之理由外，皆得為證據。查證人乙○○在
    偵訊時，以證人身分應訊，經檢察官告以具結之義務及偽證
    之處罰，經其具結而負擔偽證處罰之心理下所為之陳述，已
    擔保其證述內容之真實性，且其於證述時，並無證據顯示渠
    遭受強暴、脅迫、詐欺、利誘等外力干擾情形，或在影響其
    心理狀況致妨礙其自由陳述等顯不可信之情況，依上開規定
    及說明，證人乙○○於偵訊時之證述內容，有證據能力。
二、次查，證人林偉立、李健龍、乙○○於警詢時之陳述，係屬
    被告以外之人於審判外之陳述，且辯護人否認上開證人之證
    據能力（見本院卷第16頁），依刑事訴訟法第159條第1項規
    定，上開證人於警詢時之陳述，均無證據能力；另證人李建
    龍於偵訊時之陳述（偵卷一第100-101頁），檢察官漏未依
    刑事訴訟法第187條之規定，命其具結以擔保其證言，依同
    法第158條之3之規定，尚無證據能力，合先敘明。
三、另查，證人王傳文（改名甲○○）於警詢及本院審理時之證
    述，因其前後陳述有部分不符之情形，本院審酌證人王傳文
    於警詢之證述時，距案發日較近，其記憶自較深刻而較易即
    時陳述所知，不致因記憶時隔日久而遺忘案情或零落片段，
    甚且較無來自被告或其他利害關係成員同庭在場之壓力而出
    於虛偽不實之證詞或選擇性之陳述，抑或事後串證而故為迴
    護被告之機會。因此，本院認為證人王傳文於警詢所為之證
    述，客觀上應具有較可信之特別情況，且為案發現場之人，
    為證明犯罪事實存否所必要，依刑事訴訴法第159條之2之規
    定，其於警詢時之陳述，自得為證據，有證據能力。
四、次按法院或檢察官因調查證據及犯罪情形，得實施勘驗，刑
    事訴訟法第212條定有明文。勘驗之主體僅限於法院或檢察
    官。惟案發之初，封鎖犯罪現場而為即時之勘察，乃司法警
    察（官）調查犯罪必要之手段，故於90年1月12日修正公布
    之刑事訴訟法第230條、第231條，均於上開條文第3項增訂
    司法警察（官）之「即時勘察權」，以應調查犯罪之實際需
    要，並補本法僅規定法院或檢察官得實施勘驗未將司法警察
    （官）包括在內之不足。司法警察（官）依上開規定實施犯
    罪現場之勘察與勘驗間，在性質上，雖無明顯區別，然於法
    院或檢察官實施勘驗時，依同法第219條準用第150條、第
    214條等規定，賦予保障當事人、辯護人得以在場之機會（
    即學理所稱在場權），而其勘察、體驗所得結果，應依同法
    第42條、第43條，或第44條第1項第10款（審判期日調查證
    據行勘驗者）法定程式製作勘驗筆錄，或於審判筆錄記載當
    庭實施之勘驗經過。法院就該被告案件實施勘驗，具有直接
    審理之意義，其所製作之勘驗筆錄，應有證據能力；檢察官
    所為之勘驗筆錄，雖具傳聞證據性質，但屬刑事訴訟法第15
    9 條第1項所稱「除法律有規定者外」之例外情形而得為證
    據，該勘驗筆錄依同法第159條之1第2項規定之意旨，除顯
    有不可信之情況者外，得承認其證據能力。至於司法警察（
    官）因即時勘察犯罪現場所製作之「勘察或現場報告」，為
    司法警察（官）單方面就現場所見所聞記載之書面報告，屬
    於被告以外之人在審判外之書面陳述，為傳聞證據，該項報
    告屬於個案性質，不具備例行性之要件，自不適用同法第
    159 條之4第1款傳聞例外之規定，應依同法第159條之3之立
    法精神，於證明其具有可信之特別情況，始得為證據之使用
    ，或使該勘察報告之製作者以證人身分於審判中到庭陳述其
    製作報告之經過及真實，即以賦予被告反對詰問權之機會為
    要件，而承認其證據能力（最高法院96年度台上字第5224號
    判決意旨參照）。查本件司法警察所製作之勘驗報告（偵卷
    二第58-63頁），固屬傳聞證據，且辯護人否認其證據能力
    ，然經傳喚證人即勘察之警員丙○○於本院審理時到庭證述
    其製作報告之經過及真實，並經被告或辯護人當庭詰問其勘
    察之過程，是上開勘察報告，依前開規定及判決意旨，自具
    有證據能力，當無疑義。
五、依刑事訴訟法第198條、第208條之規定，所謂鑑定係指在刑
    事訴訟程序中為取得證據資料，由檢察官或法官指定具有特
    別知識經驗之鑑定人、學校、機關或團體，就特定之事物，
    以其專業知識加以分析、實驗而作判斷，以為偵查或審判之
    參考。故不論鑑定人或鑑定機關、學校、團體，均應由檢察
    官或法官視具體個案之需要而為選任，始符合刑事訴訟法第
    198條、第208條之規範本旨，否則所為之鑑定仍屬於傳聞證
    據。但對於司法警察機關調查中之案件，或有量大或急迫之
    情形，為因應實務之現實需求，認為當然有鑑定之必要者，
    基於檢察一體原則，得由該管檢察長對於轄區內之案件，以
    事前概括選任鑑定人或囑託鑑定機關（團體）之方式，俾便
    轄區內之司法警察官、司法警察對於調查中之此類案件，得
    即時送請事前已選任之鑑定人或囑託之鑑定機關（團體）實
    施鑑定。查本案扣案之烤漆浪板乙片，乃依法定程序取得之
    非供述證據，有勘察採證同意書、彰化縣警察局彰化分局扣
    押筆錄、扣押物品收據、扣押物品清單各1紙在卷可稽（偵
    卷二第84-87頁），且內政部警政署刑事警察局（下稱刑事
    警察局）98年3月23日出具之刑鑑字第09800256659號鑑定書
    ，係檢察官囑託刑事警察局對上開烤漆浪板所為之鑑定，而
    刑事警察局長期以來協助司法機關偵查及審理，常受囑託鑑
    定司法案件之證物，特別是刑事案件之證物，故刑事警察局
    所為之鑑定，自具有相當之專業及可信度，且該機關之鑑定
    人員乃依法令從事公務之人員，對鑑定經過及其結果詳載於
    鑑定書上，要無任何顯不可信之情況，依前開說明及刑事訴
    訟法第159條之4第1款之規定，自有證據能力。
六、末按被告以外之人於審判外之陳述，雖不符前4條之規定，
    而經當事人於審判程式同意作為證據，法院審酌該言詞陳述
    或書面陳述作成時之情況，認為適當者，亦得為證據。當事
    人、代理人或辯護人於法院調查證據時，知有第159條第1項
    不得為證據之情形，而未於言詞辯論終結前聲明異議者，視
    為有前項之同意，此於刑事訴訟法第159條之5亦有明文規定
    。上開立法意旨在於傳聞證據未經當事人之反對詰問予以核
    實，原則上先予排除，惟若當事人已放棄詰問或未聲明異議
    ，基於證據資料愈豐富，愈有助於真實發現之理念，且強化
    言詞辯論主義，法院自可承認該傳聞證據例外擁有證據能力
    。查證人王傳文指認被告之指認犯罪嫌疑人紀錄表一紙，經
    本院於審理時予以提示並告以要旨，且各經檢察官、被告及
    選任辯護人表示意見，當事人均未於言詞辯論終結前聲明異
    議，本院復審酌該證人出於自由意識而陳述，並無非法取證
    之情況，依上開規定，是認上開證據，應得採為認定本件犯
    罪事實所憑之證據。
貳、實體部分：
一、訊據被告固坦承於97年2月2日20時許，伊與友人李健龍、李
    水秋、林偉立，一同到上址由乙○○經營之「隨緣小吃部」
    包廂內飲酒作樂，李水秋攜帶其持有前揭槍枝乙支，當時有
    人持前揭槍枝並朝向包廂內天花板射擊數發子彈，負責人乙
    ○○與王傳文均有進入包廂內，事後乙○○未報警等事實，
    惟矢口否認伊持有前揭槍枝並朝包廂內之天花板開槍射擊以
    恐嚇他人危安之犯行，並辯稱：該槍枝子彈非伊持有，係李
    水秋與隨緣小吃部服務人員發生爭執而取出其持有前揭槍枝
    開槍，伊上前勸阻李水秋，才會讓旁人誤會伊開槍，且伊已
    喝醉酒，沒有恐嚇任何人云云。
二、經查：
  (一)無故持有槍枝、子彈罪部分：
  1.被告與李健龍、李水秋、林偉立等人，於上開時間，一同前
    往「隨緣小吃部」包廂內飲酒作樂，李水秋持有前揭槍枝乙
    支，現場有人持前揭槍枝並朝該包廂之天花板開槍射擊數發
    子彈，並把天花板打穿數個孔乙節，業據證人乙○○於偵查
    時及本院審理時（偵查卷一第20頁、本院卷第53-56頁）及
    證人王傳文於警詢時（偵卷一第39-40頁）分別證述明確，
    亦為被告丁○○所不否認，堪認屬實。
  2.次查，台灣彰化地方法院檢察署（下稱彰化地檢署）檢察官
    指揮彰化縣警察局員警丙○○等五人至案發包廂現場（即隨
    緣小吃部走道最後一間包廂）進行勘察，因天花板被乙○○
    更新過，未發現彈孔痕；另在包廂廁所後方鐵皮屋冷氣機上
    方發現一個彈孔（如偵卷二第62頁編號14-1及第63頁編號
    14-2 照片所示）及於鐵皮屋頂發現兩處彈孔被白色矽膠填
    補（如偵卷二第63頁編號15-1至編號16-2照片所示），俟後
    檢察官再度指揮員警陳昭池等四人前往案發包廂內廁所後上
    方被擊穿而留有彈孔之烤漆浪板（如偵卷二第62頁編號14-1
    及第63 頁編號14-2照片），此有現場勘查報告、採證照片
    在卷可考（偵卷二第58-63頁、第84-87頁），且證人乙○○
    於偵查時證述：警方採證位置與被告當時射擊位置相符等語
    （偵卷一第20頁）；復於本院證述：該店係伊開的，對包廂
    內的設備伊很清楚，案發現場係最後一間包廂，開槍射擊方
    向是面對包廂內廁所左側方向，並斜對天花板開槍，伊確定
    有打到天花板，天花板有五、六個槍孔，天花板用輕鋼架搭
    設，伊後來更換有槍孔的二塊天花板，更換其中一個天花板
    時發現輕鋼架被插破，至於屋頂漏水位置是廁所靠右側，與
    開槍位置不同等語（偵卷第53-56頁）徵以本院檢視烤漆浪
    板上有二個圓形穿孔，其中較小圓孔邊緣之鐵片向內凹陷，
    另一較大圓孔邊緣之鐵片向外凸出，及對照偵卷二第62頁編
    號14-1照片所示，前者較小圓孔係固定烤漆浪板穿孔，與本
    案槍孔無涉；後者較大圓孔為槍孔無疑，再經比對上開採證
    位置與證人所述相同，可認扣案之烤漆浪板應係案發當時被
    擊破之彈孔。又扣案之烤漆浪板乙片，經送請刑事警察局鑑
    定認為：「（一）經檢視天花板為表面塗漆之鐵質薄板，厚
    度約為0.5mm，其上具有1貫穿孔。（二）經以氣體動力式槍
    枝裝填金屬彈丸（直徑6.0mm、重量0.88g）進行測試，其中
    彈丸發射速度達167M/S（含以上，共測試8次），換算其單
    位面積動能為42焦耳/平方公分（含以上），均可完全貫穿
    天花板；而彈丸之發射速度為154M/S（含以下，共測試3次
    ），換算其單位面積動能35焦耳/平方公分（含以下），則
    無法完全貫穿天花板。」等語，有刑事警察局98年3月23日
    刑鑑字第0980025659號函暨附件照片在卷可證，參以證人乙
    ○○前揭證述：包廂內被擊破的天花板中，其中一塊有插破
    輕鋼架之情，依上所述，足認本案槍枝及子彈，應具有殺傷
    力甚明。
  3.被告辯稱伊沒有持槍彈並當場開槍云云，然查，證人王傳文
    於警詢時證稱：被告因酒醉在包廂開槍射擊，伊不知被告開
    幾槍，有看到二處天花板有彈孔，伊不知被告為什麼要開槍
    ，之後伊見李健龍、林偉立、李水秋叫被告離開，伊認識被
    告，與被告係同村之人，沒有任何糾葛等語，並經證人王傳
    文指認被告係當時開槍之人無訛，有彰化縣警察局和美分局
    指認犯罪嫌疑人紀錄表一紙在卷可佐（偵查卷一第39-41頁
    ）。另證人乙○○於偵訊時證述：伊於97年2月2日店內少爺
    說案發現場之包廂內有客人不高興，伊進去後，被告對伊表
    示其很不爽，就對空開槍，伊馬上疏散服務的小姐，隨後被
    告先離開，李水秋、李健龍、林偉立等人繼續喝酒等語（偵
    卷一第20-21頁)；復於本院審理時證稱：伊進包廂一下子，
    被告就把槍拿出來，槍口斜的朝廁所左側天花板方向射擊，
    包廂內之照明設備可見天花板上約有一元大小的硬幣的洞，
    開槍後，被告有向伊道歉，並將槍枝放回被告外套口袋裡等
    語（本院卷第53-56頁）。互核上開證人二人指述內容相符
    ，足認被告確係本案持槍射擊子彈之人甚明。另證人乙○○
    、王偉文就當時被告開槍射擊次數及子彈幾發之陳述或有不
    一，惟依現場包廂當時多人歌唱、談話，包廂內相當吵雜，
    且事出突然，現場多人受到驚嚇，通常一般人當無可能清楚
    計算或記憶被告當時開槍射擊之次數或子彈有幾發，然依各
    證人所述，並參諸上開其他證物，應認被告開槍射擊次數至
    少一次，發射之子彈有數發灼明。末查，因本案之未扣得被
    告持用之槍枝及子彈或彈殼，並無證據可資認定被告係持有
    槍砲彈藥刀械管制條例第7條第1項所列各式槍枝或砲彈，自
    應為被告有利之認定，認被告持用同條例第8條第1項所列之
    其他可發射子彈具有殺傷力之改造槍枝，及其他具有殺傷力
    之子彈。
  (二)恐嚇罪部分：
    按刑法第305條所謂致生危害於安全，係指受惡害之通知者
    ，因其恐嚇，生安全上之危險與實害而言；又所謂恐嚇，凡
    一切之言語、舉動足以使他人生畏懼心者，均包含在內（最
    高法院26年渝非字第15號、22年上字第1310號判例意旨參照
    ）。被告矢口否認伊有恐嚇之犯行，然查被告確有無故持有
    上開槍枝子彈並在隨緣小吃部包廂內開槍射擊乙節，已如前
    述詳明，且證人乙○○於偵查時證述：伊於97年2月2日聽店
    內少爺說包廂內有客人不高興，伊進包廂一下子，被告就開
    槍了，被告在伊面前說其很不爽，就對空開了5-6槍，伊趕
    快疏散包廂內服務人員，稍後丁○○先離開，李秋水、李建
    龍、林偉立繼續喝酒並向伊道歉，王傳文也有進去包廂內等
    語，(偵卷一第20-21頁)，據此，被告確有於上揭時、地在
    包廂內喝酒唱歌之際，因不滿隨緣小吃部服務人員之服務態
    度，而持槍對天花板方向射擊，無非係警告隨緣小吃部之乙
    ○○及其服務人員，藉此示威洩其憤怒甚明，則被告開槍射
    擊子彈行為，實屬對他人身體、財產之惡害通知，致使乙○
    ○及其隨緣小吃部之服務人員心生畏懼，乙○○為防止店內
    人員及財產之惡害擴大而當場疏散服務人員，況且乙○○於
    事發後仍恐生意繼續受此影響而遲不報警處理。據此，堪認
    被告確有開槍射擊以加害身體、財產之事，恐嚇他人而危害
    安全之犯行，至為明確。
三、論罪科刑部分：
  (一)核被告所為，係犯槍砲彈藥刀械管制條例第8條第4項無故持
    有槍枝罪、同法第12條第4項無故持有子彈罪及刑法第305條
    恐害危害安全罪。檢察官起訴書雖未引用刑法第305條之條
    文，惟已於犯罪事實欄載明被告持槍示警之事實，且公訴人
    於本院審理中當庭表示無意見（本院卷第26頁），本院自應
    併予審理。按持有槍枝、子彈罪，其持有之繼續為行為之繼
    續，而非狀態之繼續，亦即一經意圖犯罪而持有槍枝，該罪
    雖告成立，但其完結，須繼續至持有行為終了之時為止（最
    高法院79年度臺非字第264號判決可資參照）。又按非法持
    有、寄藏、出借槍砲彈藥刀械等違禁物，所侵害者為社會法
    益，如所持有、寄藏或出借客體之種類相同，縱令同種類之
    客體有數個，仍為單純一罪，不發生想像競合犯之問題；若
    同時持有、寄藏或出借二不相同種類之客體，則為一行為觸
    犯數罪名之想像競合犯，最高法院82年度台上字第5303號判
    決要旨參照。查被告無故持有子彈數顆及槍枝乙支之行為，
    依前開說明，各成立未經許可持有具有殺傷力之子彈罪及未
    經許可持有可發射子彈具有殺傷力之槍枝罪，而不以其所持
    有之子彈、槍枝數量而成立數罪；再被告所犯上開二罪，係
    一持有行為同時觸犯數罪，為想像競合犯，應從一重論以未
    經許可持有可發射子彈且具有殺傷力之槍枝罪。再被告所犯
    槍砲彈藥刀械管制條例第8條第4項及刑法第305條之二罪，
    其犯意各別，行為互異，應予分論併罰。爰審酌被告因爭吵
    細故，不思循合法途徑謀求正當處理，竟擁槍自重，持有槍
    枝、子彈而當眾開槍示威，亟易造成現場或周邊人員之嚴重
    傷害，對危害社會安全及安寧確係重大，且其於警詢、偵查
    及本院審理時均矢口飾詞否認犯行，毫無悔改之意，態度不
    佳，本宜從重量刑，惟念及上開犯行幸未釀成人員傷亡暨考
    量其智識程度、犯罪之動機、目的、手段、精神狀況等一切
    情狀，分別量處如主文所示之刑，罰金部分並定其易服勞役
    之折算標準；有期徒刑部分，併定其應執行之刑，以示懲儆
    。另本案供被告犯罪所用之槍枝乙把，雖未扣案，然上開槍
    枝具有殺傷力，已如前述，參以被告有前揭卸詞脫罪之情，
    亦無證據證明上開槍枝現已不存在，未免被告再度持上開槍
    彈犯案，是本案上開槍枝乙把，仍應依刑法第38條第1項第1
    款規定，宣告沒收。
據上論斷，應依刑事訴訟法第299條第1項前段，槍砲彈藥刀械管
制條例第8條第4項、第12條第4項，刑法第11條前段、第305條、
第55條、第42條第3項前段、第38條第1項第1款、第51條第5款、
，判決如主文。
本案經檢察官鄭少到庭執行職務
中    華    民    國    98    年    7     月    17    日
                  刑事第六庭    審判長法  官  王義閔
                                      法  官  鄭舜元
                                      法  官  張德寬
以上正本證明與原本無異。
如不服本判決，應於收受判決後10日內向本院提出上訴書狀，並
應敘述具體理由；其未敘述上訴理由者，應於上訴期間屆滿後20
日內向本院補提理由書（均須按他造當事人之人數附繕本「切勿
逕送上級法院」）。
告訴人或被害人對於判決如有不服具備理由請求檢察官上訴者，
其上訴期間之計算係以檢察官收受判決正本之日期為準。
中    華    民    國    98    年    7     月    17    日
                                      書記官  黃得翔
附錄本案論罪科刑法條全文：
槍砲彈藥刀械管制條例第8條
未經許可，製造、販賣或運輸鋼筆槍、瓦斯槍、麻醉槍、獵槍、
空氣槍或第4條第1項第1款所定其他可發射金屬或子彈具有殺傷
力之各式槍砲者，處無期徒刑或5年以上有期徒刑，併科新臺幣1
千萬元以下罰金。
未經許可，轉讓、出租或出借前項所列槍枝者，處 5 年以上有期
徒刑，併科新臺幣 1 千萬元以下罰金。
意圖供自己或他人犯罪之用，而犯前二項之罪者，處無期徒刑或
 7 年以上有期徒刑，併科新臺幣 1 千萬元以下罰金。
未經許可，持有、寄藏或意圖販賣而陳列第 1 項所列槍枝者，處
 3年以上10年以下有期徒刑，併科新臺幣700萬元以下罰金。
第 1 項至第 3 項之未遂犯罰之。
槍砲彈藥刀械管制條例第12條
未經許可，製造、販賣或運輸子彈者，處 1 年以上 7 年以下有
期徒刑，併科新台幣 500 萬元以下罰金。
未經許可，轉讓、出租或出借子彈者，處 6 月以上 5 年以下有
期徒刑，併科新台幣 300 萬元以下罰金。
意圖供自己或他人犯罪之用，而犯前二項之罪者，處 3 年以上
10 年以下有期徒刑，併科新台幣 700 萬元以下罰金。
未經許可，持有、寄藏或意圖販賣而陳列子彈者，處 5 年以下有
期徒刑，併科新台幣 300 萬元以下罰金。
第 1 項至第 3 項之未遂犯罰之。
中華民國刑法第305條
（恐嚇危害安全罪）
以加害生命、身體、自由、名譽、財產之事，恐嚇他人致生危害
於安全者，處2年以下有期徒刑、拘役或3百元以下罰金。


司法院資訊處製作；財團法人民間司法改革基金會備份。
